【裁判字號】    91,交聲,384
【裁判日期】    920315
【裁判案由】    聲明異議
【裁判全文】
臺灣臺南地方法院交通事件裁定                    九十一年度交聲字第三八四號
    移送機關  交通部公路總局嘉義區監理所臺南監理站
    受處分人  甲○○
    即異議人
右列受處分人因違反道路交通管理處罰條例案件，對於交通部公路局嘉義區監理所台
南監理站民國九十一年十月四日所為之裁決處分（處分案號：南監五字第裁七四—Ｓ
00000000號）聲明異議，本院裁定如左：
    主  文
異議駁回。
    理  由
一、聲明異議意旨略以：如附件聲明異議狀所載。
二、按汽車駕駛人停車時，有在道路收費停車處所停車，不依規定繳費情形者，處新
    臺幣六百元以上一千二百元以下罰鍰；道路交通管理處罰條例關於車輛駕駛人之
    處罰，如應歸責於車輛所有人者，處罰車輛所有人，道路交通管理處罰條例第五
    十六條第一項第十一款（民國九十年六月一日修正施行前為第十款）、第八十五
    條第三項分別定有明文。次按汽車違反道路交通管理事件有違規停車而駕駛人不
    在場之情形，當場不能製單舉發者，得逕行舉發之；又前項逕行舉發，應記明車
    輛牌照號碼、車型等可資辨明之資料，查明汽車所有人姓名或名稱、住址，並以
    該汽車所有人為被通知人製單舉發之；逕行舉發違反道路交通管理事件，經汽車
    所有人依通知單之應到案日期前到案，並告知違規駕駛人姓名、身分證統一編號
    及住址者，處罰機關應即另行通知違規駕駛人到案依法處理，逾應到案日期，處
    罰機關應依道路交通管理處罰條例第八十五條第三項規定處罰該汽車所有人，違
    反道路交通管理事件統一裁罰標準及處理細則第二十三條第一項第三款、第二項
    、第二十四條，亦分別規定甚明。
三、經查：
    （一）本件受處分人即異議人甲○○所有之車號ＴＣ─六四四０號自小客車，係
          於民國九十一年五月十六日下午十一時十七分許，在臺南市○○路路邊公
          告計時收費場停車，因未依規定繳費，經巡場員填開補費通知單夾訂在雨
          刷上提示補費，並經臺南市公有停車場管理處於九十一年六月二十六日經
          郵局以掛號將補繳通知單送達，惟於九十一年七月十五日之繳費期限前，
          均未見駕駛人或委託親友補費或洽詢補繳費事宜，俟逾補費期限後，值勤
          員警乃依法製單逕行舉發等情，有臺南市警察局南市警交字第Ｓ0000
          0000號舉發違反道路交通管理事件通知單及臺南市公有停車場管理處
          九十一年十一月二十七日（九十一）南市停管字第九一一二０號函、郵局
          查單、大宗掛號函件證明單各一紙附卷可稽，復有台南市公有停車管理處
          異議人前開車輛未繳費一覽表一紙在卷可資佐證，而異議人對於其所有之
          前開自小客車有於上開時、地在路邊計時收費停車場停車，收受補繳通知
          後，未依期限規定繳費之事實亦不爭執，從而，異議人於上開時、地，有
          在道路收費停車處所停車，不依規定繳費之事實，應堪認定。
    （二）雖受處分人即異議人甲○○辯稱：若已繳納二倍罰金，不應再交由臺南市
          警察局交通隊舉發云云。然按在路邊停車場停車，不依規定繳費逾十日者
          ，依道路交處罰條例規定罰之，並追繳欠費之兩倍罰金，台南市公有停車
          場管理辦法第十一條後段定有明文，此乃該管行政機關就有關計時收費停
          車所訂定之逾時繳費作業規則，就保障停車人權益及提高行政效能之目的
          觀之，該規定經核亦屬妥適，揆諸前開異議人所有小客車未繳費一覽表，
          異議人自八十九年九月起至九十一年七月止，共有二十八次停車不依規定
          繳費，是異議人對其多次在道路收費停車處所停車未繳費用之情，早已了
          然於胸，惟仍遲不繳納，應可認定。雖異議人已於九十一年八月五日將欠
          費全部繳清，有收據一紙可憑，惟已逾前開繳費期限，台南市警察局以異
          議人在道路收費停車處所停車不依規定繳費，對異議人逕行舉發，並無不
          當，是異議人前開所辯，均係卸責之詞，殊無可採。
    （三）本件異議人有於右述時、地，在道路收費停車處所停車，不依規定繳費之
          事實，既可認定，則移送機關即交通部公路局嘉義區監理所台南監理站據
          此援引前開道路交通管理處罰條例之規定，裁處異議人罰鍰新臺幣六百元
          ，於法並無不當，異議人異議為無理由，應予駁回。
四、據上論斷，應依道路交通案件處理辦法第十九條，裁定如主文。
中      華      民      國      九十二      年      三    月    十五    日
                              臺灣臺南地方法院交通法庭
                                      法  官  洪  士  傑
右正本證明與原本無異
如不服本裁定應於送達後五日內向本院提出抗告狀
                                      書記官  孫  鈴  堯
中      華      民      國      九十二      年      三    月    十八    日


司法院資訊處製作；財團法人民間司法改革基金會備份。
